# 土地投资合作建房

提问人：junfeng1986 时间：2012-07-23 20:16:10
请教陈版：国有企业A公司现有一块划拨土地，与B企业（房地产开发公司）合作建房，约定A投入土地，B投入资金，房子建成后双方三七分成。由于A公司土地为划拨，没有产权，经与当地国土资源局协商，国土资源局同意将此土地回收，然后公开招标，以60%招标金额补偿Ａ公司，最终Ｂ成功中标（此处过程略），土地过户到Ｂ公司名下。Ａ公司如何账务处理？是否确认土地处置收入，是否需要交纳营业税？土地增值税？确认收入的话依据是什么，收入金额如何计量，在视野也看到过相关帖
子，http://bbs.esnai.com/thread-4705166-1-1.html，不是很明白，请陈版及其他高手赐教！

回答人：chenyiwei
回复 junfeng1986 的帖子
在B公司中标后，A公司是否不再与B公司合作，B公司独享该地块的开发权？如果是，则A公司应作资产处置处理。
根据《关于土地使用者将土地使用权归还给土地所有者行为营业税问题的通知》（国税函[2008]277号）规定，“纳税人将土地使用权归还给土地所有者时，只要出具县级(含)以上地方人民政府收回土地使用权的正式文件，无论支付征地补偿费的资金来源是否为政府财政资金，该行为均属于土地使用者将土地使用权归还给土地所有者的行为，按照《国家税务总局关于印发〈营业税税目注释(试行稿)〉的通知》(国税发〔 1993 〕 149 号)规定，不征收营业税。”
如果土地过户到B公司名下，但A实际上也支付了部分土地款，并继续按原先的约定参与合作开发项目，并且B公司的中标是事先内定的，则A公司在交回土地环节确认的处置损益，在对合作项目进行权益法核算时，需作为未实现内部交易损益，按比例予以抵销。

提问人：junfeng1986 时间：2012-07-26 19:21:40
回复 chenyiwei 的帖子
A公司只付出土地，另外B公司支付100%土地出让金，A公司将国土资源局补偿的60%出让金还给B，其他所有费用都是B承担。最终A获得开发房产的30%。A并没有通过长期股权投资核算，也不享有B公司的股份，双方只是有一个分配房产的约定。A公司付出的土地账面成本只有1000 万（之前改制按招标金额60%评估调账），但是未来获得房产的价值至少 1 一个亿。是否要确认收入？

回答人：chenyiwei
该交易的最终目的是为了获取分得的 30 ％房产，因此所有步骤都是为了实现这一目标的一揽子交易，应作为一个整体进行处理。在分得房产之前，交易过程未完成，交易目标尚未实现，不应确认损益，收到房产后才能确认收益。